臺灣高等法院高雄分院民事裁定
111年度抗字第319號
抗  告  人  
即相對人    豪星機電工業股份有公司

兼      
法定代理人  陳昱仁  


相  對  人  
即抗告人    永榮宇投資有限公司

法定代理人  郭慧美  
上列當事人間聲請停止執行事件，兩造對於中華民國111年9月6
日臺灣橋頭地方法院111年度聲字第95號裁定，各自提起抗告，
本院裁定如下：
    主  文
兩造抗告均駁回。
抗告程序費用由抗告人各自負擔。
    理  由
一、抗告人豪星機電工業股份有限公司、陳昱仁（下稱豪星公司
    、陳昱仁）於原法院聲請及抗告意旨略以：相對人即抗告人
    永榮宇投資有限公司（下稱永榮宇公司）前持豪星公司、陳
    昱仁於民國106年12月1日所簽發面額新臺幣（下同）3,000
    萬元之本票（下稱系爭本票）聲請原法院核發106年度司票
    字第717號本票裁定（下稱系爭本票裁定），並以之為執行
    名義聲請強制執行，經執行法院以111年度司執字第45196號
    清償票款強制執行事件（下稱系爭執行事件）受理。惟定兩
    造間無債權債務關係存在，豪星公司、陳昱仁已依強制執行
    法第14條規定提起債務人異議之訴（下稱本案訴訟），倘不
    停止執行，將受有難以彌補之損害，爰聲請准予停止執行。
    縱認兩造有債權債務存在，然豪星公司、陳昱仁已給付1,16
    9萬4,443元，應予扣除而以1,830萬5,557元（計算式：3000
    萬元－1,169萬4,443元＝1,830萬5,557元）為計算基準；本案
    訴訟並非繁雜，應於1年內即可審結。原法院雖准予豪星公
    司、陳昱仁供擔保而停止執行，然係以3,000萬元、訴訟期
    間4 年4 月為計算基準，酌定擔保金為650萬元，顯有不當
    ，爰提起抗告，請求廢棄，並另為適當之裁定等語。
二、永榮宇公司抗告意旨則略以：原法院就損害額之計算，應以
    本金3000萬元再加計約定利率18%，並依審理期間加計5%利
    息，永榮宇公司未能即時受償之損害額為1,157萬元【計算
    式：3,000萬元＋3,000萬元×18%×（4＋1/3 )＝1,157萬元】。
    原裁定漏未加計約定利率18%，僅酌定擔保金為650萬元，明
    顯過低，而有不當，爰提起抗告，請求廢棄，並另為適當之
    裁定等語。
三、按強制執行程序開始後，除法律另有規定外，固不停止執行
    ，惟於提起異議之訴時，法院因必要情形或依聲請定相當並
    確實之擔保，得為停止執行之裁定，此觀強制執行法第18條
    第1 項、第2 項之規定自明。債務人本此裁定所供之擔保，
    係以擔保債權人因債務人聲請停止強制執行不當可能遭受之
    損害獲得賠償為目的（司法院大法官會議釋字第403號解釋
    意旨參照）。故其數額應依標的物停止執行後，債權人未能
    即時受償或利用該標的物所受之損害額，或其因另供擔保強
    制執行所受之損害額定之，非以標的物之價值或其債權額為
    依據（最高法院91年度台抗字第429號裁判意旨參照）。又
    法院於裁定停止強制執行時，就酌定之擔保金額與債權人因
    停止強制執行不當可能遭受之損害間之關聯，應為適當之說
    明（最高法院91年度台抗字第507號裁判意旨參照）。其擔
    保金額之多寡應如何認為相當，原屬於法院職權裁量之範圍
    ，如已斟酌債權人因停止強制執行不當所應受之損害為衡量
    之標準，即非當事人所可任意指摘（最高法院98年度台抗字
    第162號裁判意旨參照）。至該異議之訴實體上有無理由，
    則非法院於裁定停止強制執行時應予審酌之事項（最高法院
    93年度台抗字第723號裁判意旨參照）。經查：
　㈠豪星公司、陳昱仁以兩造間並無債權債務關係存在，永榮宇
    公司不得持本票裁定對其為強制執行為由，提起債務人異議
    之訴，業經原審及本院依職權調取上開執行卷宗及原審111
    年度審重訴字第119號異議之訴卷核閱屬實，且有起訴狀在
    卷可稽。則豪星公司、陳昱仁以已提起異議之訴為由，聲請
    停止強制執行，合於強制執行法第18條第2項規定，自應准
    許。
  ㈡又按為免執行程序長期延宕，致有損債權人之權益，故強制
    執行程序開始後，原則上不停止執行，且於債務人提起異議
    之訴後，法院亦應審酌是否有停止執行之必要情形，並定相
    當並確實之擔保，始得為停止執行之裁定，此觀之上開條文
    規定即明。所謂必要情形，應由法院依職權裁量定之。法院
    為此決定時，應就異議之訴在法律上是否顯無理由，及若不
    停止執行，將來是否有難於回復執行前之狀態，並就倘予停
    止執行，是否無法防止債務人濫行訴訟以拖延執行，致債權
    人之權利無法迅速實現等各種情形予以斟酌，以資平衡並兼
    顧債務人及債權人雙方之利益。另所提異議之訴與停止執行
    間，法院審核之內容，除有明確事證可判斷所提起之訴訟顯
    無理由外，就該異議之訴在實體上有無理由，則因應經調查
    證據及兩造實質攻防辯論後始能決定，故非屬法院於裁定停
    止執行時應審酌之事項。就此而言，是否准予停止執行，法
    院僅需綜合相關卷內資料，依形式審查之結果，客觀上並無
    發現聲請停止執行之要件顯然不備，或顯無停止執行之必要
    性時，即得酌定相當之擔保金額而為准許。本院經依上開卷
    內相關資料為審查後，認客觀上並無發現聲請停止執行之要
    件顯然不備，或顯無停止執行必要之情形，自得酌定相當之
    擔保金額而為准許。
  ㈢再按為停止執行所供之擔保，係以擔保債權人因停止執行所
    可能遭受之損害為目的，業如前述。永榮宇公司聲請強制執
    行債權額為3,000萬元及自106年12月1日起至清償日止，按
    年息18%計算利息，有本票裁定、民事聲請強制執行狀、執
    行法院111年8月12日執行命令在卷可稽，揆諸上開說明，自
    得以執行債權總額推估永榮宇公司因停止執行致未能即時受
    償所可能遭受之損害為考量。又審酌本件債務人異議之訴屬
    通常程序，且屬得上訴至第三審之案件，而參酌本案訴訟係
    兩造有無有借貸或投資法律關係之爭執，且數額若干亦有爭
    議，案情相對複雜，審理需耗相當時日；參考各級法院辦案
    期限實施要點規定，第一、二、三審通常訴訟程序審判案件
    期限分別為1年4個月、2年、1年，共4年4個月。從而，應以
    前開預估期間，並以無法因該延宕期間無法即時受償之法定
    遲延利息，計算結果，其損害金額為650萬元（計算式：3,0
    00萬元×5%×4 年4 月＝650萬元）。原裁定據此核定豪星公司
    、陳昱仁聲請停止之應供擔保金額，應屬適當。
  ㈣豪星公司、陳昱仁雖稱本案訴訟並非繁雜，應於1年內即可審
    結，另其等已支付1,169萬4,443元，應以1,830萬5,557元為
    計算基準云云。惟查，每一訴訟事件之審理期間並非相同，
    本案訴訟案情非如豪星公司、陳昱仁所稱案情單純，即有可
    能因調查證據、廢棄發回更審等審理耗費數年之久，原法院
    參考各級法院辦案期限實施要點規定，以一般審理期間計算
    永榮宇公司可能所受損害，並無不當，何況酌定供擔保金額
    係屬法院職權裁量之範圍，原法院既已斟酌永榮宇公司因停
    止強制執行不當所受之損害而酌定擔保金額為650萬元，即
    非當事人所可任意指摘，是豪星公司、陳昱仁執上開理由主
    張原裁定擔保金額過高，並非可採。至於豪星公司、陳昱仁
    對於款項數額之爭執，即令屬實，核係豪星公司、陳昱仁所
    提本案訴訟實體上有無理由之問題，要非本件裁定停止執行
    時應予審酌之事項，豪星公司、陳昱仁此部分主張，非有理
    由。
  ㈤另永榮宇公司稱除本金3,000萬元，應加計約定利率18%，再
    以該本息總額依審理期間計算法定遲延利息，原法院酌定之
    擔保金過低云云，然依永榮宇公司之計算方式，就本金債權
    利不能受償之利息損失，再加計利息，無異係以複利滾算，
    依民法第207條第1項本文規定，不得滾入原本再生利息，永
    榮宇公司即無因停止執行而受損害。況依上開最高法院裁判
    說明，擔保金額之多寡應如何始屬相當，乃法院職權裁量之
    範圍，並非當事人所可任意指摘，永榮宇公司此部分指摘，
    亦不足取。
四、綜上所述，豪星公司、陳昱仁以提起債務人異議之訴為由，
    聲請停止執行，為有理由，應予准許。而本院經斟酌後，認
    擔保金額以650 萬元為適當，原裁定予以准許及命供擔保之
    金額，並無違誤，且屬相當。兩造抗告意旨分別指摘原裁定
    不當，求予廢棄，並無理由，應予駁回。
五、據上論結，本件抗告為無理由，裁定如主文。
中　　華　　民　　國　　111 　年　　11　　月　　28　　日
                    民事第三庭
                        審判長法  官  許明進　　　　　　
                              法  官  周佳佩
                              法  官  張維君
以上正本證明與原本無異。
兩造如不服本裁定應於送達後10日內向本院提出再抗告狀（須按
他造當事人之人數附繕本），並繳納再抗告費新臺幣1,000元。
再為抗告僅得以適用法規顯有錯誤為理由，並應委任律師為代理
人。如委任律師提起再抗告者，應一併繳納再抗告費。
中　　華　　民　　國　　111 　年　　11　　月　　28　　日
                              書記官  林秀珍
附註：
再抗告人之配偶、三親等內之血親、二親等內之姻親，或再抗告
人為法人、中央或地方機關時，其所屬專任人員具有律師資格並
經法院認適當者，亦得為第三審代理人。
再抗告人或其法定代理人具有律師資格者及前項情形，應於提起
再抗告或委任時釋明之。